# BT收入

提问人：大葱拌牛肉 时间：2017-08-06 09:02:48
现在政府的 50 号文跟 87 号文，都限制了政府平台的融资，明确基础设施建设不允许做BT收入来融资。我想问的是文件的规定是本身签订BT协议就不合法，从而会计上确认收入不合适。还是只是说会计上可以确认收入，只是到了交易所那边他们把这块收入要剔除掉，不认可这部分收入。

回答人：chenyiwei
这些文件所规范的问题是经济业务本身的合规性，不直接涉及会计处理。会计处理仍然依据交易事项的经济实质，依据相关会计准则的规定执行，但同时需考虑该业务本身不合规可能导致的罚没款等因素的经济影响，审计上需执行 1142 号审计准则的各项规定，就潜在的不合规事项的财务影响获取充分、适当的审计证据。